【裁判字號】    90,易,567
【裁判日期】    900705
【裁判案由】    賭博
【裁判全文】
臺灣屏東地方法院刑事判決                            九十年度易字第五六七號
    公  訴  人  臺灣屏東地方法院檢察署檢察官
    被      告  甲○○
右列被告因賭博案件，經提起公訴（九十年度偵字第二三七四號），本院判決如左：
    主  文
甲○○連續意圖營利，聚眾賭博，處有期徒刑捌月。
扣案傳真機二台、六合彩參考明牌單一捲、筆記簿六本、傳真機列印資料二張、簽單
五張及燒燬擬似簽單一小堆均沒收。
    事  實
甲○○前曾因賭博案件，被判處有期徒刑六月，甫於民國八十六年一月廿日執行完畢
，仍不知悔改，復意圖營利並基於概括之犯意，自民國八十九年九月五日 (扣案筆記
本記帳起載日期)，在屏東市○○路二百巷卅一號之公眾得出入之場所，私設俗稱「
六合樂」簽賭卡號碼，並連續提供該處為賭博場所，供不特定之人簽選號碼賭博財物
。核對每星期二、四當期之香港六合彩開獎之六組號碼或其重組號碼為準，多次聚集
不特定多數人簽選下注，賭博財物，凡賭客中獎者可得倍數不等之賭金，未簽中者，
所繳之賭資即歸其所有，從中牟利。迨九十年四月十二日下午五時四十五分許，在上
址為警查獲，並扣得其所有供賭博用之傳真機二台、六合彩參考明牌單一捲、筆記簿
六本、傳真機列印資料二張、簽單五張及燒燬擬似簽單一小堆。
    理  由
一、訊據被告甲○○矢口否認經營六合彩賭博犯行，辯稱：自上次 (八十六年間被查
    獲) 後就沒有作了，有些扣案物品是以前作六合彩時留下來，因為以前曾作六合
    彩組頭，所以迄今仍有人打電話來簽賭六合彩，扣案之筆記本記帳金額內有正有
    負是因若他人欠她錢，就寫正，若本月她多支出，她就寫負，至於筆記本中記載
    日期大抵均為週二、四是因以前作六合彩時賭客所欠，賭客承諾週二、四若有簽
    贏，則清償所積欠之六合彩欠款云云。
二、經查：
    (1)、證人即查獲本件之屏東縣警察局屏東分局刑事組警員洪振茂證稱：我們到達
        時被告住處門鎖著，我們先敲門，被告並未來開門，刑事組小隊長發現裏面
        有人在燒東西，便說不快開門就要撞門進去，隔了三分鐘被告才來開門，進
        屋後看到燒掉之紙張上記載有數字，又我們在搜索時有一男一女打電話進來
        ，由我接聽，其中一個說要簽七十四號五支，另一個所講內容雖己忘記，但
        亦是說要簽賭之號碼。
    (2)、再有如事實欄所載物品扣案足佐，而經檢視被告燒燬之紙張中其中粉紅色部
        分，雖係廣告單，但已被撕碎，且背面有記載二碼或三碼一組之號碼，若被
        告當時係在燒冥紙，應無將該等紙張撕裂再燒之必要。餘一張赤紅色紙張，
        正面雖印有「正神降」等字眼，惟其背面仍印有「08」、「240」等六合彩
        廣告之字跡。
    (3)、再經檢視其中封面記載為「筆記簿」之黑色筆記簿，其內有記載九月五日至
        四月十日綽號﹁足﹂等人及金額數目，其雖未記載年代，惟該筆記簿開頭有
        記載自八十九年九月開起其繳保費或林忠義借款之資料，是該記載九月五日
        至四月十日之資料應係記自八十九年九月五日至九十年四月十日他人簽賭之
        金額，再檢視其九月五日至四月十日之記載資料，其記載之日期分別為九月
        五日、九月八日、九月十二日、九月十六日、九月十九日、九月廿二日、九
        月廿六日、十月三日、十月五日、十月十日、十月十七日、十月十九日、十
        月廿四日、十月廿六日、十一月二日、十一月六日、十一月九日、十一月十
        四日、十一月十六日、十一月廿一日、十一月廿三日、十一月廿八日、十一
        月卅日、十二月十二日、十二月十四日、十二月十九日、十二月廿二日、十
        二月廿九日、一月四日、一月九日、一月十一日、十月十六日、一月廿二日
        、一月卅日、二月一日、二月六日、二月廿二日、二月廿七日、三月一日、
        三月六日、三月八日、三月十三日、三月十五日、三月廿日、三月廿七日、
        三月廿九日、四月三日、四月六日、四月十日，經與八十九年九月五日起之
        日曆核對，除八十九年九月八日、九月十六日、九月廿二日、十一月六日、
        十二月廿二日、十二月廿九日、九十年一月廿二日、四月六日外，其餘均為
        每星期之星期二或星期四，是前開非星期二、或星期四之日期應係誤記，被
        告亦承認有些日期是誤記，而該筆記簿應係被告記載他人向其簽賭金額之資
        料。況該帳冊中記載之金額有正數有負數，且被告將記載對象分成兩列書寫
        ，其後再記載其正數或負數總額，符合賭博有輸贏之特性，被告所辯，正數
        是前賭客之償款，負數是支出之開銷，惟既稱是前欠還款，何以與其日常支
        出混記？且日常支出又未記載明細，再日常支出何以均是週二、四記載？日
        常支出部份何以又與其他清償債款相同分列二組對象並計算其差額，其均無
        法自圓其說。
    (4)、就員警前往查緝時所接到電話，被告雖辯稱因以前曾作過六合彩組頭，迄今
        仍會接到昔日之賭客所打之簽賭電話。惟查被告前因經營六合彩賭博被查獲
        為八十五年八、九月間之事，迄今已將近五年，若五年來被告確已不再經營
        六合彩，焉有五年前之賭客再來電欲簽賭。再被告除八十五年間被查獲之前
        案外，再於八十八年因簽賭六合彩為警查獲，此有該案起訴書供參，經此二
        次經驗，被告若確無經營六合彩情事，理應深知在家中保存前揭扣案物品不
        只無此必要，且易啟人疑竇，而被告仍將大量經營六合彩物品置於家中，此
        辯解實不符經驗法則。
    (5)、就員警於查獲時自扣案傳真機中所列印傳真目錄中，雖實際日期恐因傳真機
        未校正而失真 (例如其均為九八年)，惟其日序 (例15.17.22.24.29.1 ) 甚
        為符合週二、四六合彩開獎間隔二日、五日之循環。
    綜上所述，事證明確，其所辯不足採信，其犯行洵堪認定。
三、查被告甲○○以其住處提供由不特定之多數人簽賭，已屬公眾得出入之場所，其
    於上址以經營六合彩之方式賭博財物，其自任組頭抽頭得利，又兼有與簽賭者對
    賭，核其所為，係犯刑法第二百六十八條前段之意圖營利供給賭場所罪、同條後
    段之意圖營利聚眾賭博罪、及第二百六十六條第一項前段之普通賭博罪。被告於
    當期予人簽賭行為，均係當次各該賭博罪之接續行為，亦為當次犯行之一部，均
    屬單純一罪。被告先後多次意圖營利供給賭博場所、聚眾賭博、普通賭博之犯行
    ，各係時間緊接，方法相同，所犯構成要件同一之罪名，顯係基於概括犯意為之
    ，均係連續犯，應均依刑法第五十六條規定以一罪論並加重其刑；又其所犯三罪
    均係出於同一個賭博犯意之決定，以達成同一個犯罪之各個舉動，係一行為觸犯
    上開三罪名，為想像競合犯，應依刑法第五十五條規定從法定刑及情節最重之連
    續聚眾賭博罪處斷。被告曾因賭博罪，經法院判處有期徒刑六月，於民國八十六
    年一月二十日易科罰金執行完畢，有台灣屏東地方法院檢察署刑案紀錄表可憑，
    於五年內再犯有期徒刑以上之本罪，為累犯，應依法加重其刑，並就上揭加重部
    分遞加重之。茲審酌被告經營六合彩賭博牟利之犯罪動機、目的、手段，其所經
    營六合彩規模、時間及其行為危害社會善良風俗、經濟秩序，併助長賭風，且犯
    罪後否認犯行等一切情狀，爰量處如主文所示之刑。
四、扣案之傳真機二台、六合彩參考明牌單一捲、筆記簿六本、傳真機列印資料二張
    、簽單五張及燒燬擬似簽單一小堆。均係在上揭賭博處所查獲，雖被告辯稱部份
    為其所有，部份非其所有，惟究何者為是？何者為非？被告亦未能清楚辨明，足
    見其所辯，係卸責之詞，不足採信，爰均依刑法第三十八條第一項第二款之規定
    宣告沒收。
中      華      民      國      九十      年      七      月     五     日
                                          法  官    蔡虔霖
右正本證明與原本無異。
對於本判決如有不服應於收受送達後十日內向本院提出上訴書狀上訴於台灣高等法院
高雄分院並按他造當事人之人數附具繕本。
                                          書記官    謝天祥
中      華      民      國      九十      年      七      月     六     日
中華民國刑法第二百六十六條第一項：
 (普通賭博罪與沒收物)
在公共場所或公眾得出入之場所賭博財物者，處一千元以下罰金。但以供人暫時娛樂
之物為賭者，不在此限。
當場賭博之器具與在賭檯或兌換籌碼處之財物，不問屬於犯人與否，沒收之。
中華民國刑法第二百六十八條：
 (圖利供給賭場或聚眾賭博罪)
意圖營利，供給賭博場所或聚眾賭博者，處三年以下有期徒刑，得併科三千元以下罰
金。


司法院資訊處製作；財團法人民間司法改革基金會備份。
